# TOT 特许经营转让款如何入帐？

提问人：singer00 时间：2010-07-21 17:12:03
我公司为TOT污水处理，现购买的特许经营转让权 30 年， 我是以无形资产入帐，还是以固资产入帐，在税务认可的前提下，如何处理好些？谢谢给我意见！:L

回答人：chenyiwei
请参考《企业会计准则解释第 2 号》第五条或者IFRIC 12处理。一般不建议作为固定资产。至于确认为无形资产还是金融资产，应当取决于特许经营协议的规定，是否约定了保底的固定收益。

回答人：chenyiwei
回复 板凳 iceboy1 的帖子如果有固定保底收益约定，则说明其中包含金融资产成分，不能全部确认为无形资产。“事先约定好的公式其中包括诸多变量如劳动力成本增加百分比，通货膨胀系数等”可能表明存在衍生工具，不过因为期限很长，这类衍生工具的估值是相当困难的，可以尽可能向“与主合同密切相关，无需分拆”的角度考虑，看看能否走通。

回答人：chenyiwei
回复 7 楼 singer00 的帖子对于保底的固定收入部分，应将其现值确认为金融资产。取得特许经营权的对价减去确认为金融资产的金额以后的剩余部分，确认为无形资产处理。

回答人：chenyiwei
回复 14 楼 iceboy1 的帖子基本上可以这样理解。但对于尚未支付的部分，如果付款期限较长的，需要考虑折现因素。

提问人：chenyiwei 时间：2010-07-22 15:03:00
1 、款项已经全额支付，则不存在确认负债的问题。基本原理不变。 2 、特许经营权中包含的期满需无偿交还给政府的设备，不能确认为固定资产，属于特许经营权成本的组成部分，应一并确认为无形资产并在年限内摊销。如果到期前需进行设备更新或者大修理的，可参照IFRIC 12中的举例处理，在受益期内预提并计入损益。

回答人：chenyiwei
回复 20 楼 singer00 的帖子 1 、款项已经全额支付，则不存在确认负债的问题。基本原理不变。 2 、特许经营权中包含的期满需无偿交还给政府的设备，不能确认为固定资产，属于特许经营权成本的组成部分，应一并确认为无形资产并在年限内摊销。如果到期前需进行设备更新或者大修理的，可参照IFRIC 12中的举例处理，在受益期内预提并计入损益。